【裁判字號】    97,重訴,47
【裁判日期】    971113
【裁判案由】    毒品危害防制條例等
【裁判全文】
臺灣高雄地方法院刑事判決              97年度重訴字第47號
公  訴  人  臺灣高雄地方法院檢察署檢察官
被      告  戊○○
                      號
選任辯護人  李帝慶律師
被      告  甲○○
選任辯護人  陳正男律師
            朱淑娟律師
            董明正律師
上列被告因違反毒品危害防制條例等案件，經檢察官提起公訴（
97年度偵字第13437 號），本院判決如下：
    主  文
戊○○共同運輸第一級毒品，處無期徒刑，褫奪公權終身，扣案
如附表一編號一所示之物，沒收銷燬之；如附表一編號二、三所
示之物，均沒收之。又意圖販賣而持有第一級毒品，處有期徒刑
拾年陸月，扣案如附表二編號一所示之物及如附表二編號二所示
之電子磅秤上殘留之海洛因，均沒收銷燬之；如附表二編號二、
三所示之物，均沒收之。應執行無期徒刑，褫奪公權終身，扣案
如附表一編號一、附表二編號一所示之物及如附表二編號二所示
之電子磅秤上殘留之海洛因，均沒收銷燬之；如附表一編號二、
三、附表二編號二、三所示之物，均沒收之。
甲○○無罪。
    事  實
一、戊○○與姓名、年籍均不詳，綽號分別為「偉仔」、「小胖
    」之成年男子，均明知海洛因係我國毒品危害防制條例第2
    條第2 項第1 款所定之第一級毒品，不得任意持有、運輸，
    且為行政院依據懲治走私條例第2 條第4 項授權公告之管制
    進出口物品，不得私運進口，竟共同基於運輸第一級毒品海
    洛因及私運管制物品進口至臺灣地區之犯意聯絡，圖以吸收
    越南籍在台女子夾帶走私之方式，自越南運輸、走私第一級
    毒品海洛因來台。嗣即由戊○○、「小胖」於民國97年4 月
    15日某時許，先透過擔任高雄市○○區○○路「果子狸水果
    店」店長，綽號「阿祥」之人約同越南籍女子丙○○（MAC
    THI TUOI，現由檢察官另案偵辦中）在高雄市○○路某85度
    Ｃ咖啡店見面認識後，戊○○便向丙○○表示可藉返回越南
    探親之便，從越南攜帶海洛因來台而獲取報酬。經丙○○考
    慮數日後，便應允其事，並議定攜帶1 兩海洛因之代價為新
    台幣（以下未註明幣別者亦同）1 萬元，每攜帶15兩即可得
    到15萬元之報酬，且由戊○○等人負擔台越來回機票及食宿
    費用；另戊○○因在上開85度C 咖啡店與丙○○見面時，經
    丙○○介紹認識其友人即越南籍女子「雪阮」，戊○○遂於
    該次見面後之不詳時日，同以上開報酬條件吸收「雪阮」作
    為自越南夾帶海洛因來台之成員。嗣於丙○○、「雪阮」依
    計劃赴越運毒前夕某晚，戊○○並利用與丙○○、「雪阮」
    等人在高雄市○○路與大中路附近之可利亞火鍋店餐敘之機
    會，於餐敘前、後某時各交付2 萬元予丙○○、5 千元予「
    雪阮」作為部分機票及食宿費用，及於飯後開車載送丙○○
    、「雪阮」回家路上與其等商談運毒細節。而丙○○隨後即
    依計劃於同年月24日搭機回越南訪友，並於同年月29日至胡
    志明市第5 郡第9 坊阮維楊街97Ａ「碧玉旅店」，與前於不
    詳時日亦來到越南之「小胖」見面並商定細節後離去，再依
    指示於同年5 月5 日返回「碧玉旅店」住進207 號房，而於
    5 月6 日下午2 時30分許，由「小胖」帶來不明數量之海洛
    因及內褲，並將海洛因分成淨重580.94公克及約15兩、10兩
    共三份，而均以膠帶分別貼附在內褲後，依序各由丙○○、
    「雪阮」及「小胖」穿著於身，準備前往機場搭機來台，惟
    丙○○嗣到機場臨上飛機時，突然接到「小胖」以電話聯絡
    表示「雪阮」臨陣退縮不上機，其要與「雪阮」留下，而由
    丙○○獨自1 人搭乘當日越南航空VN926 班機飛抵高雄小港
    機場，嗣於當晚10時15分許入境檢查時為機場海關人員當場
    攔檢查獲，並扣得其所穿著貼於內褲如附表一編號一所示之
    海洛因3 大包（合計淨重580.94公克，純度71.15 ％，純質
    淨重413.34公克，空包裝總重13.34 公克）。並於同日晚上
    10時10分許，另在高雄小港機場國際線出口對面停車場內查
    獲前來等候接應之戊○○，且在其所駕駛之車號ZE-7100 號
    自用小客車內扣得其所有欲作支付丙○○、「雪阮」運毒報
    酬之用如附表一編號二所示之現金15萬元及5,000 美元、如
    附表一編號三、七所示作為聯絡運毒事宜使用之0000000000
    號行動電話1 具及與本件運毒犯行無涉之行動電話2 具。並
    隨後於同日晚間10時40分許，在同上停車場內另發現對上開
    運毒之事不知情，而應戊○○私自請求前往機場之甲○○。
二、戊○○亦明知海洛因係我國毒品危害防制條例第2 條第2 項
    第1 款所定之第一級毒品，不得販賣，詎其於97年4 月間某
    日，以販賣營利以外之不詳原因，自前開綽號「偉仔」之不
    詳成年男子處取得如附表二編號一所示之第一級毒品海洛因
    而持有後，竟基於將上開毒品轉賣牟利之意圖，於不詳時、
    地，將上開海洛因分裝成4 小包，並藏放在其位於高雄市仁
    武鄉○○○街121 號之居所內，欲伺機販賣予不特定人牟利
    。嗣於97年5 月6 日晚間11時45分許，經警依法搜索戊○○
    上開居所，當場扣得如附表二編號一至三所示之第一級毒品
    海洛因、電子磅秤及夾鏈袋等物，及附表二編號四、五所示
    與本件無涉之物品，而查悉上情。
三、案經高雄市政府警察局鼓山分局報告臺灣高雄地方法院檢察
    署檢察官偵查起訴。
    理  由
壹、程序方面：
  一、按法院或檢察官得囑託醫院、學校或其他相當之機關、團
      體為鑑定，或審查他人之鑑定，並準用第203 條至第206
      條之1 之規定；鑑定之經過及其結果，應命鑑定人以言詞
      或書面報告，刑事訴訟法第208 條第1 項前段、第206 條
      第1 項分別定有明文。是經法院、檢察官囑託相當之機關
      為鑑定後，經鑑定人以書面報告其鑑定之結果者，即屬刑
      事訴訟法第159 條第1 項所謂之「法律有規定者」，不受
      該條項規定「不得作為證據」之限制；且刑事訴訟法第20
      8 條第1 項前段對於法院或檢察官囑託相當之機關為鑑定
      之情形，僅規定：「準用第203 條至第206 條之1 之規定
      」，至於刑事訴訟法第202 條有關「鑑定人應於鑑定前具
      結」之規定，則不在準用之列。故於法院或檢察官囑託相
      當之機關為鑑定，而該受囑託機關以書面報告鑑定結果之
      情形，既非屬依法應具結者。是同法第158 條之3 有關「
      證人、鑑定人依法應具結而未具結者，其證言或鑑定意見
      ，不得作為證據」之規定，於此時即無適用之餘地。是以
      ，本院囑託高雄醫學大學附設中和紀念醫院就扣案玻璃球
      6 支、殘渣袋6 個、空夾鏈袋2 大包等物進行鑑定；囑託
      正修科技大學超微量研究科技中心就電子磅砰2 台進行鑑
      定，上開鑑定單位之檢驗報告均已就其鑑定之過程、依據
      及結論詳予記載，自得作為證據。
  二、又檢察官因實務現實需求，就特定案件類型認當然有鑑定
      之必要者，基於檢察一體原則，得由該管檢察長概括選任
      鑑定機關，是司法警察等偵查輔助人員於案件未移送檢察
      官偵辦前之調查犯罪階段，依據檢察長之概括授權，先行
      將證物送請檢察機關預先核定之專責鑑定人或鑑定機關實
      施鑑定，該鑑定人或鑑定機關亦應視同受承辦檢察官所選
      任或囑託而執行鑑定業務，其等出具之書面鑑定報告應屬
      刑事訴訟法第206 條所定之傳聞例外，當具有證據能力。
      查卷附法務部調查局濫用藥物實驗室97年7 月11日調科壹
      字第09723029850 號、第00000000000 號鑑定書〔院（一
      ）卷第63、64頁〕、高雄市立凱旋醫院97年5 月19日濫用
      藥物尿液檢驗報告共3 份（同上卷第66-68 頁），為法務
      部調查局及高雄市立凱旋醫院依檢察機關概括授權囑託〔
      臺灣高雄地方法院檢察署92年10月23日雄檢楠文字第0921
      000294號函及函附臺灣高雄地方法院檢察署檢察長概括選
      任鑑定人或囑託鑑定機關（團體）名冊參照〕，執行鑑定
      職務所出具之書面鑑定報告，依刑事訴訟法第159 條第1
      項及同法第208 條第1 項準用同法第206 條第1 項之規定
      ，為傳聞法則之例外，得作為本案之證據。
  三、第按被告以外之人於偵查中向檢察官所為之陳述，除顯有
      不可信之情況者外，得為證據，刑事訴訟法第159 條之1
      第2 項定有明文，本案證人丙○○於偵查中之陳述，業經
      其依法具結，亦無證據顯示檢察官在偵查時有不法取供之
      情形，且據證人丙○○做成證據之外部情狀，亦無證據顯
      示上開證述有顯不可信之情況，揆諸首揭說明，證人丙○○於偵查中之證述應有證據能力。
  四、再按被告以外之人於檢察事務官、司法警察官或司法警察
      調查中所為之陳述，與審判中不符時，其先前之陳述具有
      較可信之特別情況，且為證明犯罪事實存否所必要者，得
      為證據，刑事訴訟法第159 條之2 定有明文。經查，證人
      丙○○先於警詢中證稱：伊攜帶毒品來台灣的酬勞是1 兩
      新台幣1 萬元，15兩共新台幣15萬元等語（警卷第18頁）
      、於本院審理中則稱：被告戊○○答應給伊20萬元，但伊
      要求換成5 千美金等語〔院（二）卷第132 頁〕。本院審
      酌證人丙○○於受員警詢問時之外部情狀，其在受詢問前
      已經員警告知所涉犯之罪名、權利及得選任辯護人之意旨
      ，訊末亦經員警確認其所為陳述是否出於自由意識（警卷
      第17、20頁），且本院復查無員警有以強暴、脅迫、利誘
      等不正方式取得證人丙○○之供述。並酌以證人丙○○於
      警詢中之證述距案發日較近，當時記憶自較深刻，可立即
      反應所知，不致因時隔日久而遺忘案情；且較無來自被告
      同庭在場之壓力而出於虛偽不實之指證，或事後串謀而故
      為迴護被告之機會，客觀上應具有較可信之特別情況，且
      亦為證明犯罪事實存否所必要，依上揭規定，證人丙○○
      於警詢中之證言自有證據能力。
  五、按除顯有不可信之情況外，從事業務之人於業務上或通常
      業務過程所須製作之紀錄文書、證明文書，亦得為證據，
      刑事訴訟法第159 條之4 第2 款定有明文。查卷附之0000
      000000、0000000000、0000000000、0000000000等門號之
      申請設立人基本資料，乃電信公司人員於業務上所做成之
      紀錄文書，且上開文書，經查均無顯不可信之情況，應具
      有證據能力。
  六、按被告以外之人於審判外之陳述雖不符刑事訴訟法第159
      條之1 至之4 等4 條之規定，而經當事人於審判程序同意
      作為證據，法院審酌該言詞陳述或書面陳述作成時之情況
      ，認為適當者，亦得為證據；當事人、代理人或辯護人於
      法院調查證據時，知有前項不得為證據之情形，而未於言
      詞辯論終結前聲明異議者，視為有前項之同意，刑事訴訟
      法第159 條之5 定有明文。經查，卷附高雄關稅局扣押貨
      物、運輸工具收據及搜索筆錄、高雄市政府警察局鼓山分
      局搜索暨扣押筆錄、扣押物品目錄表等件，對被告2 人而
      言；及被告戊○○、甲○○於警詢、偵查中個別所為陳述
      ，對除自己外之他被告言，雖分別為被告以外之人於審判
      外之書面或言詞陳述，屬於傳聞證據，惟檢察官、被告2
      人及其等之辯護人於本院審理中對於上開證據並未爭執其
      證據能力，本院審酌上開言詞及書面陳述作成時之證據取
      得過程並無瑕疵，且與待證事實具有關連性等情況，認為
      適當以之作為本案證據，應認依刑事訴訟法第159 條之5
      第2 項之規定，得為證據，而有證據能力。
  七、至卷附現場查獲照片12紙，係傳達照相當時現場情況，而
      透過照片傳達情形與現場實況在內容上之一致性，透過機
      械之正確性加以保障，即照片並不存在人對現實情形之知
      覺、記憶所經常發生的表現錯誤，是認照片之性質係非供
      述證據，並無傳聞法則之適用，且亦別無證據證明上開蒐
      證照片有經偽造、變造或不法之情形，自亦有證據能力；
      另卷附0000000000、0000000000號行動電話門號通聯紀錄
      ，均係上開電話之持用人於發話、受話時，電腦機器直接
      作成之電磁紀錄，再列印所得之結果，過程中並無涉入人
      為知覺、記憶過程之錯誤危險，且為一般業務上製作之資
      料，亦均非傳聞證據，俱有證據能力。
貳、實體方面：
  一、有罪部分（被告戊○○部分）：
    (一)運輸海洛因部分：
      1.訊據被告戊○○對其與越南女子丙○○，及綽號「偉仔
        」、「小胖」之成年男子共同運輸第一級毒品海洛因來
        台為警查獲之事實，業據被告戊○○迭於警詢、偵查及
        本院審理中均供承不諱，核與證人丙○○於警詢中證述
        、偵查及本院審理中具結證述其等運毒來台之相關情節
        大致相符，並有高雄關稅局扣押貨物、運輸工具收據及
        搜索筆錄（警卷第28頁）、高雄市政府警察局鼓山分局
        搜索暨扣押筆錄、扣押物品目錄表（警卷第40-42 、44
        、54-56 、58頁）、查獲現場暨扣押證物照片共12張（
        警卷第62-67 頁）在卷可稽，而自證人丙○○身上扣得
        之碎塊狀物品3 包（合計淨重580.94公克，純度71.15
        ％，純質淨重413.34公克，空包裝總重13.34 公克），
        經送請法務部調查局鑑定結果，均含第一級毒品海洛因
        成分，亦有法務部調查局濫用藥物實驗室97年7 月11日
        調科壹字第00000000000 號鑑定書1 份在卷可稽〔院（
        一）卷第64頁〕，是此部分事實，堪可認定。
      2.次查，本件除證人丙○○外，另有1 名越南女子「雪阮
        」本欲偕同丙○○分別攜帶第一級毒品海洛因來台等情
        ，業據證人丙○○於警詢中證稱：伊與戊○○在97年4
        月15日左右經伊任職之高雄市○○區○○路「果子狸水
        果店」店長介紹認識，並相約在高雄市○○路85度C 咖
        啡店見面，戊○○問伊是否願意幫其夾帶海洛因回台，
        每夾帶1 兩毒品海洛因就有1 萬元之酬勞，女孩子可夾
        帶15兩，就可獲得15萬元之酬勞，而且回越南機票及食
        宿均由戊○○等人負責，伊為了賺錢就答應為其夾帶毒
        品。同年4 月24日伊依戊○○之指示搭乘越南航空公司
        班機回越南同塔省高領市找朋友，並住進「和平飯店」
        ，29日再依其等指示至越南胡志明市第5 郡第9 坊阮維
        楊街97A 「碧玉旅店」和戊○○手下綽號「小胖」之男
        子接洽，並於30日再回高領市，5 月5 日再到「碧玉旅
        店」和「小胖」會合，並住進該飯店207 號房，從此時
        開始伊行動就被「小胖」控制，5 月6 日14時30分許由
        「小胖」帶來毒品海洛因及內褲，「小胖」將毒品海洛
        因先以黑色膠帶貼在內褲上，叫伊和另1 名越南女子穿
        上，「小胖」自己也穿上夾帶毒品之內褲，伊等女生夾
        帶的是15兩，「小胖」則夾帶10兩，過程中「小胖」告
        訴伊這次共4 組人（計12人）要夾帶毒品海洛因闖關回
        台灣，但是當伊進入胡志明機場臨上飛機前突然接到「
        小胖」電話告訴伊，其等不上飛機了，叫伊自己回台灣
        ，當伊回到高雄小港機場即被警方查獲等語（警卷第18
        、19頁）、於本院審理中具結證稱：伊與另1 個越南女
        友人「雪阮」、小胖、大哥戊○○及伊之前工作水果店
        的店長共5 人曾在天祥路的85度C 咖啡店見面，在85度
        C 那次伊認識大哥時，伊打電話給「雪阮」，對她說要
        介紹戊○○給她認識，約她出來，並對戊○○說要介紹
        「雪阮」給他做女朋友。但在85度C 見面時，只有伊知
        道要運毒來台的事情，「雪阮」不知道，當時伊只是要
        介紹「雪阮」給戊○○做女朋友，但伊跟她沒有講到運
        毒的事，是伊介紹「雪阮」給戊○○認識後，要大哥戊○○跟「雪阮」講；在可利亞餐廳用完餐後，當時是大
        哥開車，在車上有伊及「雪阮」，「雪阮」也要跟伊一
        起去越南運毒來台，其去越南的機票錢也是大哥戊○○
        出的，且其運海洛因來台，與伊一樣，可獲得1 兩毒品
        1 萬元台幣的報酬，戊○○並在車上說「雪阮」幫忙運
        毒的報酬要先交給伊，要伊再轉交給「雪阮」，在越南
        時伊打電話給「雪阮」，「雪阮」告訴伊戊○○有幫她
        買機票，至於戊○○說他與「雪阮」的關係一事，伊都
        叫「雪阮」是鄭某的女朋友，但他們2 人確實的關係如
        何，伊不清楚，但戊○○請「雪阮」運毒一事，因為在
        車上，戊○○問伊他要把「雪阮」運毒的報酬交給伊，
        再請伊轉交給「雪阮」收受，「雪阮」亦同意此事，此
        事是真實，所以伊才敢講；在越南碧玉旅店時，「小胖
        」說「雪阮」跟伊一樣要帶15兩毒品來台，但伊等2 人
        是個人運個人的，而警方沒有查獲「雪阮」運毒來台的
        事實等語綦詳〔院（二）卷第135-140 頁〕，佐以被告
        戊○○亦自承確實口頭上稱「雪阮」為女朋友，並給「
        雪阮」5,000 元買機票等情〔院（二）卷第139 頁〕，
        及本件確自被告戊○○駕至小港機場之車號ZE-7100 號
        自用小客車上扣得2 綑現鈔即新台幣15萬元及5 千美金
        ，有高雄市政府警察局鼓山分局搜索暨扣押筆錄、扣押
        物品目錄表各1 份在卷可稽（警卷第40-44 頁），衡諸
        5 千美金依當時匯率換算約為15萬餘元之新台幣，恰與
        證人丙○○所證伊與「雪阮」計劃各夾帶15兩海洛因來
        台且每兩可獲1 萬元報酬乙情相符，足徵證人丙○○所
        證上情顯屬有據，並參酌證人丙○○既始終坦承其共同
        運毒犯行而刻由檢察官另案偵查中，其自無為脫免一己
        罪責而為上開證述之動機，並其與被告戊○○間無仇恨
        或糾紛乙情，亦據證人丙○○證述在卷（警卷第19頁）
        ，則證人丙○○亦無為設詞誣陷被告戊○○，而甘冒另
        觸犯偽證罪責風險之理，故證人丙○○上開證述尚可採
        信，被告戊○○辯稱伊未請「雪阮」幫忙運毒，扣案之
        2 筆現金僅其中5 千美元是給丙○○之報酬等情，則不
        足為採。綜上，被告戊○○與綽號「小胖」、「偉仔」
        之成年男子計劃透過越南女子丙○○、「雪阮」等人夾
        帶第一級毒品海洛因搭機來台，被告戊○○並已備妥該
        等運毒女子之報酬而駕車前往機場接應，惟因「雪阮」
        在越南「碧玉旅店」穿著夾藏貼附帶海洛因之內褲而完
        成起運動作後，復臨時反悔不參與運毒，僅證人丙○○
        自越南夾帶第一級毒品海洛因來台成功，惟於入境時在
        機場海關為警查獲等情，堪予認定。
    (二)意圖販賣而持有海洛因部分：
      1.訊據被告固坦承於97年4 月間某日，向「偉仔」取得海
        洛因後放置在家中，嗣於前揭事實欄二所示時、地為警
        查獲如附表編號所示第一級毒品海洛因等物之事實，惟
        矢口否認有何意圖販賣而持有第一級毒品海洛因之犯行
        ，辯稱：扣案毒品不是伊要用來販賣之用，「偉仔」交
        給伊時說如果有人要買時，「偉仔」會打電話叫伊拿去
        給要買毒品的人看，是做樣品的云云。
      2.惟查，被告於本件查獲翌日之偵查中業已供稱：扣案之
        4 包海洛因及磅秤都是伊的，毒品是「偉仔」給伊，磅
        秤及袋子是伊自己去買的，打算分裝之後拿去賣，但伊
        自己沒有賣出去過等語明確（偵卷第9 頁），且參以被
        告戊○○於本院審理中未曾抗辯於警詢或偵查中有何受
        不當取供之情事，足認被告戊○○上開不利於己之供述
        應係出於自由意志所為，尚屬可採。至被告戊○○嗣於
        97年6 月20日偵查中改稱上開扣案毒品係「偉仔」於97
        年4 月間拿給伊當樣品云云，並於本件起訴移審時辯稱
        ：在伊家搜出之4 包海洛因並非是要販賣，而是「偉仔
        」拿給伊要做樣品所用，「偉仔」叫伊拿給誰，伊就拿
        給誰，但還沒有拿給任何人過；伊當時在偵查中為何會
        陳述是準備要販賣，伊已經忘記了云云〔院（一）卷第
        16、20頁〕，然佐以扣案如附表二編號一所示之第一級
        毒品海洛因4 包，於查扣時毛重各為1.83、1.01、4.23
        及4.2 公克，嗣經送驗結果均驗呈含有第一級毒品海洛
        因成分，合計淨重8.80公克（空包裝總重3.28公克，純
        度31.22 ％，純質淨重2.75公克）等情，有卷附高雄市
        政府警察局鼓山分局扣押物品目錄表（警卷第47頁）及
        法務部調查局濫用藥物實驗室97年7 月11日調科壹字第
        09723029850 號鑑定書〔本院（一）卷第63頁〕各1 份
        可稽，則以其所分裝之第一級毒品海洛因重量不等，且
        甚有高達4.23公克者以觀，按諸現今毒品市場第一級毒
        品海洛因之價格甚高，苟為充當樣品供人免費試用，豈
        有分裝成重量不一，且其中有重達4 餘公克之理？足認
        被告上開翻異前詞所為辯解，顯與常情有違，而屬脫罪
        卸責之詞，不足為採。此外，並有扣案之電子磅秤2 台
        及夾鏈袋2 大包可資佐證，且上開電子磅秤經送驗結果
        ，均驗呈殘有第一級毒品海洛因成分乙情，亦有正修科
        技大學超微量研究科技中心檢驗報告2 紙在卷可考（院
        （二）卷第98、99頁〕，足認被告戊○○確有意圖販賣
        而持有上開第一級毒品海洛因之事實。
      3.又本件查無證據證明綽號「偉仔」之人交付上開海洛因
        毒品予被告戊○○時，被告戊○○主觀上即存有販賣營
        利之意圖，且參諸被告戊○○於97年5 月7 日偵查中供
        稱：伊從96年間開始有施用海洛因，很久才1 次，最後
        1 次是1 個月前等語（偵卷第9 頁），是被告戊○○既
        染有施用第一級毒品海洛因之惡習，益徵非能逕認被告
        戊○○自「偉仔」處取得該等毒品時即有販賣之意圖，
        則依罪證有疑利於被告之證據法則，本院自無從認定被
        告戊○○取得該等扣案第一級毒品海洛因之初，主觀上
        即有販賣營利之意圖，附此敘明。
    (三)綜上所述，被告戊○○共同運輸走私第一級毒品海洛因及
      意圖販賣而持有第一級毒品海洛因之犯行，均堪予認定。
      本件事證明確，應依法論科。
    (四)論罪科刑：
      1.查海洛因為毒品危害防制條例第2 條第2 項所列之第一
        級毒品，亦係行政院依據懲治走私條例第2 條第4 項公
        告之「懲治走私條例公告管制物品項目及其數額」甲項
        第4 款所列之管制進出口物品，未經許可，不得運輸進
        入臺灣地區。是核被告戊○○就事實欄一所為，係犯毒
        品危害防制條例第4 條第1 項運輸第一級毒品罪及懲治
        走私條例第2 條第1 項私運管制物品進口罪；就事實欄
        二所為，係犯毒品危害防制條例第5 條第1 項意圖販賣
        而持有第一級毒品罪。被告戊○○持有第一級毒品海洛
        因之低度行為，分別為運輸第一級毒品、意圖販賣而持
        有第一級毒品之高度行為所吸收，均不另論罪。且按非
        法運輸第一級毒品海洛因等違禁物，所侵害者為社會法
        益，如果同時運輸之毒品種類相同，縱令僅有部分毒品
        完成運輸，而有部分未能運輸得逞者，仍屬單純一罪，
        不發生想像競合犯之問題。本件被告戊○○與「小胖」
        、「偉仔」、丙○○及「雪阮」等人共謀運毒，計劃由
        丙○○及「雪阮」2 人搭同飛機自越南夾帶毒品來台，
        惟丙○○及「雪阮」在越南「碧玉旅店」各自穿著夾藏
        貼附帶海洛因之內褲而均完成起運動作後，因「雪阮」
        臨時反悔不參與運毒，僅證人丙○○自越南夾帶第一級
        毒品海洛因來台成功，「雪阮」原所夾帶部分即未能得
        逞，依上開說明，自仍應論以運輸第一級毒品既遂之單
        純一罪，起訴書於所犯法條欄關於被告戊○○涉犯違反
        毒品危害防制條例第4 條第6 項部分，顯屬贅載，附此
        敘明。被告戊○○與越南女子丙○○、「雪阮」及我國
        籍綽號「偉仔」、「小胖」之不詳成年男子就上開運輸
        、走私第一級毒品犯行，有犯意聯絡及行為分擔，均為
        共同正犯。被告戊○○以一行為同時觸犯上開運輸第一
        級毒品罪及私運管制物品進口罪之2 罪名，為想像競合
        犯，爰依刑法第55條之規定從較重之毒品危害防制條例
        第4 條第1 項運輸第一級毒品罪論處。
      2.爰審酌被告戊○○係心智成熟之人，當知悉海洛因施用
        者容易上癮而戒除不易，除個人身心飽受摧殘外，輕則
        吸後枯癟或猝死而致家庭破碎，重則為取得購買毒品之
        金錢致淪為娼妓盜匪，足以腐蝕民心國基，斲喪民族生
        機，危害至深且鉅，其為圖2 萬元之報酬，便鋌而走險
        與丙○○、「雪阮」、「偉仔」及「小胖」等人謀議自
        越南走私第一級毒品海洛因來台，並由丙○○成功夾帶
        如附表一編號一所示合計淨重高達580.94公克，純度71
        .15 ％，純質淨重413.34公克之第一級毒品海洛因入境
        台灣，此等毒品如輾轉擴散至吸毒者手中，將使萬千人
        受害，對國家社會之危害至深且鉅，並且被告戊○○另
        自「偉仔」處取得如附表二編號一所示之第一級毒品海
        洛因後，復起意將之分裝而伺機販賣營利，所為均不可
        輕諒，惟念及被告戊○○犯後坦承部分運輸毒品之犯行
        ，且上開毒品甫經攜入機場海關即為我國海關人員及時
        查獲而未流入市面，而其意圖販賣而持有之毒品亦尚未
        實際賣出，對社會之危害性已及時獲阻而未繼續擴大，
        及被告戊○○前有賭博、竊盜、違反麻醉藥品管理條例
        等前科，有其臺灣高雄地方法院檢察署刑案資料查註紀
        錄表及臺灣高等法院被告前案紀錄表各1 份在卷足佐，
        素行不佳等一切情狀，各量處無期徒刑、有期徒刑10年
        6 月，並定應執行無期徒刑，及就所處無期徒刑部分，
        依刑法第37條第1 項規定，宣告褫奪公權終身。
      3.至辯護人以被告戊○○於被查獲之初即積極配合警方查
        緝而供出毒品來源係「偉仔」，因認有毒品危害防制條
        例第17條減刑規定之適用等語。惟按毒品危害防制條例
        第17條規定「犯第4 條第1 項之罪，供出毒品來源，因
        而破獲者，得減輕其刑」，其立法意旨重在鼓勵具體供
        出其上游販毒者，俾資追查前手及其上游毒品，以杜絕
        毒品之蔓延與氾濫為目的。倘僅自白所運輸、販賣毒品
        之事證及共犯為何人，尚未進而查獲前手或其上游供毒
        品者，仍不得執以邀本條規定之寬典。查被告戊○○與
        「偉仔」就本件運輸毒品犯行係共犯關係，業如前述，
        且「偉仔」迄未查獲乙情，亦據證人即員警乙○○於本
        院審理中到庭具結證述明確〔本院（二）卷第141 頁〕
        ，是被告戊○○供出「偉仔」之舉，與前開減刑規定之
        要件已有未合。雖被告戊○○辯護人辯稱檢警對被告戊○○提供之情資未予置理致無法查獲上游販商云云，然
        查，證人乙○○於本院審理中具結證述：雖戊○○在查
        獲第2 天製作筆錄時有供出「偉仔」，但因為當天戊○○只講出「偉仔」其名及1 支電話，戊○○說他要打電
        話約「偉仔」出來，「偉仔」看到他時，「偉仔」才會
        停車出來，所以要求伊等先放掉他，然後在一旁守候，
        但伊等不敢冒險這樣做；後來伊等有依戊○○所提供的
        「偉仔」資料去追查「偉仔」，但戊○○對「偉仔」並
        不是很了解，因為戊○○不知道「偉仔」的車號及確實
        住的地點；戊○○有帶伊等去澄清湖某棟大樓找「偉仔
        」，但戊○○所述的資料與管理員所知道的不符，戊○○又沒有偉仔的住戶資料，所以就沒找到「偉仔」等語
        〔院（二）卷第141 、142 頁〕，足認警方業已盡力根
        據被告戊○○提供之情資查緝綽號「偉仔」之人而仍無
        所獲，此觀被告既於警詢中供稱：伊曾在「偉仔」住處
        看過7 、8 塊海洛因磚，另旁有以夾鏈袋包裝好的毒品
        約40、50多包，合計約有10幾公斤，且每星期都有越南
        女子幫「偉仔」夾帶毒品入境，據伊所知大約有4 、5
        名越南女子幫其夾帶毒品入台，伊只是其中一條線路，
        並持續對外招募更多越南女子加入，所以「偉仔」毒品
        銷售量非常大，屬毒品大盤商等語（偵卷第24頁），則
        警方衡情亦無可能漠視此等重大運、販毒之犯嫌而不予
        追緝之理，益徵被告戊○○辯護人上開所辯，無足採信
        。據上，本件被告戊○○供出「偉仔」之舉，既與毒品
        危害防制條例第17條之減刑要件不該當，自無該條適用
        之餘地。又按刑法第59條之酌減其刑，必須犯罪另有特
        殊之原因與環境等情狀，在客觀上足以引起一般之同情
        ，認為確可憫恕，且即予宣告法定最低度之刑，猶嫌過
        重者，始有其適用（最高法院94年台上字第1804號判決
        意旨參照）。查本件被告戊○○為貪圖利益，且運輸走
        私入境之毒品數量龐大，純度甚高，本院認其犯行在客
        觀上難認引起一般人之同情而認為確可憫恕，自無援用
        上開規定酌減其刑之餘地，是被告戊○○辯護人另請求
        依刑法第59條規定酌減其刑乙節，亦非可採，併此敘明
        。
      4.沒收部分：
        (1)扣案如附表一編號一所示之碎塊狀物品3 包，及如附
          表二編號一所示碎塊狀物品4 包，分別經送鑑定結果
          ，各均含第一級毒品海洛因成分，堪認皆為第一級毒
          品海洛因，業如前述；雖上開第一級毒品海洛因與其
          外之包裝袋分別鑑析其重量，有前開各該法務部調查
          局鑑定書在卷可憑，惟因該等包裝袋係直接包覆在海
          洛因上，衡情難與其上沾附之毒品分離，故應與上開
          毒品，一併依毒品危害防制條例第18條第1 項前段之
          規定，不問屬於犯人與否，均宣告沒收銷燬之；而鑑
          驗所耗損之毒品，既已滅失，自無庸宣告沒收銷燬。
        (2)扣案如附表一編號二所示內裝門號0000000000號之行
          動電話1 支，該行動電話機具為被告戊○○所有並供
          本件運輸毒品聯絡之用乙情，業據被告戊○○供承在
          卷〔院（二）卷第154 頁〕，且該SIM 卡為行動電話
          服務使用之介面，於出租之同時，附帶提供給消費者
          為使用之介面，而已將所有權移轉給消費者，不再屬
          電信公司所有，故亦為被告戊○○所有供本件運毒犯
          罪所用之物，堪以認定，均應依毒品危害防制條例第
          19條第1 項前段規定沒收之。
        (3)又本件被告戊○○與綽號「小胖」、「偉仔」之成年
          男子及計劃透過越南女子丙○○、「雪阮」等人自越
          南夾帶第一級毒品海洛因來台，被告戊○○並已備妥
          該等運毒女子之報酬即如附表一編號三所示之現金新
          台幣15萬元及美金5 千元而駕車前往機場接應，惟因
          「雪阮」穿著貼附帶海洛因之內褲而完作起運動作後
          復臨時反悔不參與運毒，僅證人丙○○自越南夾帶第
          一級毒品海洛因來台之事實，已為本院認定如前，且
          該2 筆在被告戊○○車上查獲之現金均為被告戊○○
          所有乙情，亦據被告戊○○於警方初詢時供承明確（
          警卷第4 頁），其嗣後信口改稱係其配偶所有云云，
          顯係事後卸責之詞，俾以迎合其前揭未請「雪阮」幫
          忙運毒之無稽辯詞，自亦無足採信。是上開2 筆現金
          均核係被告戊○○所有供本件運毒犯行所用之物，應
          依毒品危害防制條例第19條第1 項前段規定沒收之。
          被告戊○○辯護人請求發還其中新台幣15萬元乙節，
          自屬無據。
        (4)至扣案供丙○○所穿及未扣案供「雪阮」所穿，同為
          便利其等夾藏、貼附所攜毒品之用之女用黑色內褲及
          膠帶，業據證人丙○○證稱係由「小胖」帶至越南碧
          玉旅店等語（警卷第19頁），惟綽號「小胖」之人迄
          未查獲到案，已如前述，且依卷存證據亦無從證明係
          被告戊○○或共犯所有之物；另被告戊○○所持用如
          附表一編號四所示之行動電話2 支、被告甲○○持用
          如附表一編號七之行動電話2 支，亦均與本件犯行無
          涉，均爰不為沒收之宣告。
        (5)扣案如附表二編號二、三所示之電子磅秤及夾鏈袋，
          除證物編號06-1號之夾鏈袋外，餘均為被告戊○○所
          有，業據被告戊○○自承在卷（偵卷第9 頁、院（二
          ）卷第164 頁〕，且均係被告戊○○供其意圖販賣而
          持有第一級毒品海洛因所用之物，均應依毒品危害防
          制條例第19條第1 項規定沒收之；又上開電子磅秤上
          殘有第一級毒品海洛因成分，亦如前述，且依一般經
          驗判斷，二者應可分離（最高法院93年度臺上字第40
          34號判決參照），是對於殘留在電子磅秤上之第一級
          毒品海洛因，應依毒品危害防制條例第18條第1 項前
          段規定宣告沒收之。至附表二其餘編號所示物品，則
          核與本案被告戊○○上開犯行無涉，爰不宣告沒收，
          附此敘明。
  二、無罪部分（被告甲○○部分）：
    (一)公訴意旨另以：被告甲○○與共同被告戊○○2 人與綽號
      「偉仔」、「小胖」之不詳姓名男子於97年4 月間，共謀
      自越南走私運輸第一級毒品海洛因來台，並由被告戊○○
      先於同年4 月間某日在高雄市○○路85度Ｃ咖啡店內，向
      越南女子丙○○表示可藉返回越南探親之便，從越南攜帶
      海洛因來台獲取報酬。再於同年月下旬某日晚上7 時許，
      在高雄市○○路與大中路附近之可利亞火鍋餐廳內，由被
      告戊○○約同1 越南女友人（即上述「雪阮」）、丙○○
      、甲○○，與「小胖」等5 人同桌用餐，席間被告戊○○
      再談起要求丙○○返回越南攜帶海洛因來台，並允以報酬
      ，經丙○○同意後，「小胖」即先行前往越南準備，被告
      戊○○則與丙○○約定支付15萬元予丙○○，並負責丙○○台越來回機票費用與在越南之食宿，由丙○○夾帶15兩
      之海洛因來台。丙○○隨即於同年月24日搭機回越南，再
      依指示於同年5 月6 日下午2 時許至越南碧玉旅店赴約，
      並由「小胖」帶來不明數量之海洛因，並將毒品用膠帶分
      別貼在內褲後，分別由丙○○、「小胖」及另名不詳越南
      女子穿上，惟該不詳越南女子嗣後臨陣退縮不上機，「小
      胖」乃與其留下，由丙○○獨自1 人搭乘當日之越南航空
      編號VN926 號班機抵達高雄小港機場，當晚10時15分許入
      境檢查時被當場查獲，並扣得其所穿著內褲貼附合計淨重
      580.94公克之第一級毒品海洛因。被告戊○○則攜帶15萬
      元及5,000 美元，約同被告甲○○各自駕車在小港機場停
      車等候接應，準備接獲丙○○及另一不詳姓名之越南女子
      與毒品後，即交付上開15萬元及5,000 美元之運毒報酬，
      並分別載送其2 人離開機場。同日晚上10時10分許，經警
      在小港機場停車場內查獲被告戊○○，並在其駕駛之車號
      ZE-7100 號自用小客車內，扣得15萬元及5,000 美元與行
      動電話3 具，再於同晚10時25分，亦在該停車場內查獲駕
      駛車號XO-0940 號自用小客車之被告甲○○等語，因認被
      告甲○○亦涉犯毒品危害防制條例第4 條第1 項之運輸第
      一級毒品罪及懲治走私條例第2 條第1 項私運管制物品進
      口罪等語。
    (二)按犯罪事實應依證據認定之，無證據不得認定犯罪事實；
      又不能證明被告犯罪者，應諭知無罪之判決，刑事訟訴法
      第154 條第2 項、第301 條第1 項分別定有明文。次按刑
      事訴訟法上所謂定犯罪事實之證據，係指足以認定被告確
      有犯罪行為之積極證據而言，該項證據自須適合於被告犯
      罪事實之認定，始得作為斷罪之資料，而認定不利於被告
      之事實，須依積極證據，苟積極證據不足為不利於被告事
      實之認定時，即應為有利於被告之認定，更不必有何有利
      之證據（參照最高法院29年上字第3105號、30年上字第81
      6 號判例）。
    (三)公訴人認被告甲○○涉犯運輸、走私第一級毒品犯行，無
      非係以被告甲○○及共同被告戊○○於警詢中分別供承其
      等2 人與「小胖」、丙○○等人於案發前曾在可利亞火鍋
      店聚餐及被告戊○○於查獲當日以電話聯絡被告甲○○相
      約至高雄小港機場，被告甲○○亦依約前往之事實、證人
      丙○○於警詢及偵查中之相關證述，及高雄市政府警察局
      鼓山分局搜索暨扣押筆錄、扣押物品目錄表及高雄關稅局
      扣押貨物、運輸工具收據及搜索筆錄等件，為其主要論據
      。
    (四)訊據被告甲○○固坦承伊確有與被告戊○○、丙○○及「
      小胖」等人在可利亞餐廳吃火鍋，且於查獲當日曾接獲被
      告戊○○之來電約至小港機場停車場等候之事實，惟堅決
      否認有何運輸、走私第一級毒品犯行，辯稱：伊與戊○○
      是國中同學，認識30多年，伊因戊○○於查獲當日早上打
      電話約伊至小港機場見面，伊就依約在當日晚上去找戊○○，伊不知丙○○是要運毒來台，伊未參與運毒；去可利
      亞餐廳是因為戊○○說要介紹其女友給伊認識，吃火鍋時
      沒聽戊○○說到運毒的事等語。
      經查：
      1.被告甲○○與被告戊○○、「小胖」、丙○○及另名越
        南女子等人於案發前曾在可利亞火鍋店聚餐及被告甲○○於查獲當日接獲被告戊○○來電而相約於同日晚上9
        時30分許在高雄小港機場見面，嗣被告甲○○依約前往
        後，於同日10時40分許為警逮捕之事實，業為被告甲○○自承在卷，核與共同被告戊○○於偵查及本院審理中
        證述之情節、證人丙○○於偵查及本院審理中證述之情
        節大致相符，並有其所持用之行動電話門號0000000000
        號之通聯紀錄1 份在卷可考，固堪認定。
      2.次查，證人即共同被告戊○○於偵查中證稱：丙○○是
        伊找到的，伊與丙○○是在85度C 咖啡店談運毒的事情
        ，印象中在可利亞吃火鍋時沒有講，如果有也是默契的
        方式講等語（偵卷第9 、81、82頁）、於97年6 月30日
        本院審理中證稱：在可利亞火鍋店聚餐當天有丙○○及
        她1 名女性友人，還有「小胖」、甲○○及伊，因為丙○○要介紹該名女孩子給伊當女朋友，而「小胖」跟甲○○因為都是伊朋友，他們也想要看那名女孩子長得怎
        麼樣，所以就一起去。在吃飯的過程中完全沒有談及運
        輸毒品的事情，如果有，也是暗示，因為甲○○當時也
        不知道這件事情，所以沒有在吃飯時討論等語〔院（一
        ）卷第18、19頁〕、於97年10月23日本院審理中具結證
        稱：甲○○只有在可利亞吃火鍋時見過丙○○1 次，伊
        在吃火鍋那種場合，且怕甲○○知道，所以絕對沒有談
        到丙○○要去越南運毒的事情，至於伊雖在97年6 月30
        日移審時向法官說「縱使有也是暗示」，但伊印象中連
        暗示都沒有，那時怕忘記了，不知有沒有，才如此陳述
        ，但後來伊想絕對沒有，因為伊怕甲○○知道此事，應
        該連暗示都沒有等語〔院（二）卷第144-148 頁〕，核
        與證人丙○○於偵查中具結證稱：伊在可利亞吃飯時看
        過甲○○1 次，但不知道他的名字等語（偵卷第4 頁反
        面）、於本院審理中具結證述：之前伊辭掉工作後，伊
        打電話給大哥即戊○○說伊要隔幾天回越南，戊○○說
        要請伊吃烤肉，伊等才去可利亞的，吃烤肉之前，伊已
        訂好往返越南及台灣的機票，伊要把機票的號碼報給戊○○，以便向戊○○拿錢。伊何時答應幫忙自越南運毒
        來台，伊已不太記得了，大概是去可利亞吃烤肉的前幾
        天，因為伊與戊○○剛認識不久。在可利亞吃飯當天沒
        有談到運海洛因的事情，談到運毒一事是在吃飽後，戊○○開車載伊回家時才在車上談運毒的事情，吃飯時沒
        有談到運毒的事。伊與「雪阮」跟戊○○接洽運輸海洛
        因的過程中，甲○○並沒有參與，也沒有聽到伊等談論
        運毒之過程，因為伊等3 人是在車上談運送毒品一事，
        當時甲○○沒有在車上，所以他沒有聽到等語〔院（二
        ）卷第134-137 頁〕，互核其等所述關於在可利亞火鍋
        店聚餐情節大致相符。又證人即共同被告戊○○於偵查
        中證稱：甲○○不知道越南女子帶毒品回來的事情，他
        只負責幫伊把越南女子帶走，因為伊急著把毒品拿去給
        「偉仔」，看越南女子要去何處，甲○○就帶去何處等
        語（偵卷第10頁）、於97年5 月7 日本院為羈押訊問時
        證稱：伊打電話叫甲○○過來，因該越南女子將毒品交
        給伊後，伊要將毒品運送去給「偉仔」，伊要甲○○載
        越南女子，該女子去哪裡，就送去哪裡。甲○○沒問做
        何事，伊完全不知情等語（聲羈卷第4 、5 頁）、於97
        年6 月30日本院審理中證稱：是伊打電話叫甲○○去機
        場，因伊當時要拿海洛因去跟「偉仔」拿錢，伊想叫甲○○帶丙○○先回家休息等語〔院（一）卷第18、19頁
        ）、於97年10月23日本院審理中具結證稱：伊叫甲○○
        去小港機場，打算叫甲○○載丙○○回去，伊要把東西
        送到偉仔處交給「偉仔」，怕拖到交毒品給「偉仔」的
        時間。伊沒有告訴甲○○到機場作何事，伊只有打電話
        問甲○○是否有空，他說有空，伊就要他去小港機場，
        他說好，甲○○也沒有問伊要做什麼，之前伊要找甲○○按摩時，也僅要他出來而已，沒有說要做何事等語〔
        院（二）卷第144-148 頁〕，被告戊○○亦一致證述其
        係為準備在接獲丙○○所運來之毒品後，欲先將之交付
        予「偉仔」，故在查獲當日另以電話請託被告甲○○到
        小港機場，再請被告甲○○載送丙○○等情明確，此觀
        證人丙○○於本院審理中具結證述：伊在警詢中雖說被
        查獲之戊○○及甲○○2 人是要到機場接伊的人，但當
        時是戊○○打電話給伊，約好他要去機場接伊的，而甲○○是否要去機場接伊，伊不清楚等語〔院（二）卷第
        134-137 頁〕，益證其情。綜上，足認被告甲○○所辯
        伊在可利亞餐廳吃火鍋時未聽到被告戊○○談及丙○○
        欲自越南運毒來台之事，而為警查獲當天係單純因被告
        戊○○約伊至機場見面等節，尚非無稽。
      3.雖證人丙○○另於偵查中證稱被告戊○○在吃火鍋時講
        運毒的事情不多，戊○○有說跟著他賺很多錢，是要伊
        帶毒品，且桌上每個人都聽得到云云（偵卷第74頁），
        然其復於本院審理中具結證稱：「（問：妳在97年6 月
        13日偵訊中，檢察官問妳：在吃火鍋時，你們說什麼？
        妳說在桌上談論運輸毒品，當時每個人都聽得到，為何
        剛剛妳說甲○○沒有聽到你們談論要運毒之事？）當時
        戊○○有提到運送毒品之事，但因為火鍋店裡人很多，
        我說不要在這裡說，等回家再說，因為戊○○講到毒品
        的事情並不是很多，所以不知甲○○是否聽到此事。」
        〔院（二）卷第137 頁〕，已見證人丙○○就此部分證
        詞有前後矛盾之處，非能遽信。而佐以運毒犯罪之人對
        於運輸毒品此等重大犯罪之事，當應極盡掩人耳目之能
        事以免遭查覺，則被告戊○○等人縱欲洽談運毒事宜，
        亦無捨私密場合而在人聲鼎沸之公開場合高談闊論之理
        ，益徵證人丙○○上開偵查中所證情節尚屬有疑，非能
        採為不利被告甲○○之認定。
      4.再查，本件用以支付丙○○、「雪阮」運毒來台之報酬
        15萬元及美金5,000 元均在被告戊○○駕駛之車號ZE－
        7100號自用小客車內所查扣，而被告甲○○所駕車號XO
        -0940 號自用小客車內僅有查扣被告甲○○所持用之手
        機2 支乙情，業據被告戊○○、甲○○分別供承在卷，
        並有高雄市政府警察局鼓山分局搜索暨扣押筆錄、扣押
        物品目錄表各2 份在卷可稽（警卷第40-44 、49-53 頁
        ），是被告甲○○苟如公訴意旨所指係與被告戊○○分
        別駕駛車輛前往小港機場等候接應丙○○及另名原亦計
        劃夾帶海洛因來台嗣又臨時退出之越南女子（即「雪阮
        」），則何以僅在被告戊○○車上扣得欲支付該2 名越
        南女子之報酬？且證人即共同被告戊○○於本院審理時
        證稱：伊於為警查獲當日下午3 、4 時即接獲「小胖」
        自越南來電稱僅有丙○○1 名女子回台，另名越南女子
        反悔而沒有要一同來台等語〔院（一）卷第20頁〕，佐
        以被告甲○○持用之手機門號0000000000號於當日上午
        10時51分許至晚間10時39分許間陸續有多筆通聯紀錄而
        應屬開機狀態乙情，有該門號通聯紀錄1 份附卷可考〔
        院（二）卷第93-95 頁〕，足見共同被告戊○○於當晚
        9 時許前往機場等候接應前即知僅有丙○○1 人自越南
        夾帶毒品來台，苟被告甲○○確有參與運毒而負責接應
        其中1 名女子，則衡情被告戊○○亦尚有充裕時間可聯
        繫被告甲○○取消其行動，以免被告甲○○前往機場後
        卻無人可接而白跑一趟並增加遭查緝之機會，益徵檢察
        官僅以被告戊○○等人原計劃以2 名越南女子運毒來台
        且被告戊○○、甲○○2 人又分別駕車前往機場等情，
        推論被告甲○○係與被告戊○○分別前往接應而參與其
        等之運毒犯行乙節，亦不足為採。
      5.再者，被告甲○○辯稱伊係單純應戊○○拜託前往機場
        ，並沒有任何報酬乙節，核與證人戊○○於偵查中證稱
        ：伊介紹1 個越南女子給「偉仔」從越南帶毒品回來，
        伊去接1 趟可得2 萬元，越南女子則可得15萬元等語（
        偵卷第8 頁）、於警詢中證稱：甲○○係伊委託前往機
        場，甲○○並不知道是要協助伊運輸海洛因，伊沒有支
        付酬勞給甲○○，甲○○對伊走私夾帶海洛因一事完全
        不知情等語（警卷第56頁）若合符節，尚可採信。此外
        ，遍觀本件卷證亦無見何被告甲○○有從中獲取報酬之
        相關論據，則此情亦與運毒事涉重大犯罪刑責，參與其
        事之人當應從中獲取相當利益之常情有悖。
      6.綜上所述，被告甲○○所辯前情尚屬可採，公訴人所為
        舉證，尚不足以證明被告甲○○有參與本件運輸第一級
        毒品海洛因之犯行，本院復查無其他積極證據足認被告
        甲○○有檢察官所指上述犯行，依前揭說明，自應為被
        告甲○○無罪之諭知。
據上論斷，應依刑事訴訟法第299 條第1 項前段、第301 條第1
項，毒品危害防制條例第4 條第1 項、第5 條第1 項、第18條第
1 項前段、第19條第1 項，懲治走私條例第2 條第1 項、第11條
，刑法第11條、刑法第28條、第55條、第51條第4 款、第37第1
項，判決如主文。
本案經檢察官丁○○到庭執行職務。
中    華    民    國    97    年    11    月    13    日
                  刑事第十七庭  審判長法  官  洪能超
                                      法  官  陳思帆
                                      法  官  蔣志宗
以上正本證明與原本無異。
如不服本判決應於收受本判決後10日內向本院提出上訴書狀，並
應敘述具體理由，如未敘述上訴理由者，應於上訴期間屆滿後20
日內補提理由書狀於本院（均須按他造當事人之人數附繕本）「
切勿逕送上級法院」。
中    華    民    國    97    年    11    月    13    日
                                      書記官  李崑良
┌───────────────────────────────────┐
│附表一                                                                │
├──┬───────┬────────────┬───────────┤
│編號│物品名稱及數量│檢驗結果/所有人         │應否沒收銷燬或沒收    │
├──┼───────┼────────────┼───────────┤
│一  │碎塊狀物體3 包│均含第一級毒品海洛因成分│依毒品危害防制條例第18│
│    │              │（合計淨重580.94公克，純│條第1 項前段規定沒收銷│
│    │              │度71.15 ％，純質淨重413.│燬                    │
│    │              │34公克，空包裝總重13.34 │                      │
│    │              │公克）                  │                      │
├──┼───────┼────────────┼───────────┤
│二  │門號0000000000│被告戊○○所有          │供被告戊○○本件運毒犯│
│    │號行動電話1 支│                        │行所用，依同上條例第19│
│    │（含SIM 卡1 張│                        │條第1 項規定沒收      │
│    │）            │                        │                      │
├──┼───────┼────────────┼───────────┤
│三  │新台幣15萬元及│被告戊○○所有          │供被告戊○○本件運毒犯│
│    │美金5千元     │                        │行所用，依同上條例第19│
│    │              │                        │條第1 項規定沒收      │
├──┼───────┼────────────┼───────────┤
│四  │門號0000000000│被告戊○○所有          │與本件犯罪無涉，不沒收│
│    │、0000000000號│                        │                      │
│    │行動電話2 支（│                        │                      │
│    │各含SIM 卡1 張│                        │                      │
│    │）            │                        │                      │
├──┼───────┼────────────┼───────────┤
│五  │女用黑色內褲1 │                        │所有人不明，不沒收    │
│    │條            │                        │                      │
├──┼───────┼────────────┼───────────┤
│六  │膠帶1條       │                        │所有人不明，不沒收    │
├──┼───────┼────────────┼───────────┤
│七  │門號0000000000│被告甲○○所有          │與本件犯罪無涉，不沒收│
│    │、0000000000號│                        │                      │
│    │行動電話2 支（│                        │                      │
│    │各含SIM 卡1 張│                        │                      │
│    │）            │                        │                      │
└──┴───────┴────────────┴───────────┘
┌───────────────────────────────────┐
│附表二                                                                │
├──┬───────┬────────────┬───────────┤
│編號│物品名稱及數量│檢驗結果/所有人         │應否沒收銷燬或沒收    │
├──┼───────┼────────────┼───────────┤
│一  │碎塊狀物體4 包│均含第一級毒品海洛因成分│依毒品危害防制條例第18│
│    │              │（合計淨重8.80公克，純度│條第1 項前段規定沒收銷│
│    │              │31.22 ％，純質淨重2.75公│燬                    │
│    │              │克，空包裝總重3.28公克）│                      │
├──┼───────┼────────────┼───────────┤
│二  │電子磅秤2台   │均殘有第一級毒品海洛因成│電子磅秤上殘留之海洛因│
│    │              │分/被告戊○○所有       │依同上規定沒收銷燬；電│
│    │              │                        │子磅秤則依毒品危害防制│
│    │              │                        │條例第19條第1 項規定沒│
│    │              │                        │收                    │
├──┼───────┼────────────┼───────────┤
│三  │夾鏈袋2大包   │除證物編號06-1號外，餘為│除證物編號06-1號之夾鏈│
│    │              │被告戊○○所有          │袋非被告戊○○所有不予│
│    │              │                        │沒收外，其餘夾鏈袋為被│
│    │              │                        │告戊○○所有供其意圖販│
│    │              │                        │賣而持有第一級毒品犯行│
│    │              │                        │所用，依毒品危害防制條│
│    │              │                        │例第19條第1 項規定沒收│
├──┼───────┼────────────┼───────────┤
│四  │殘渣袋6只     │均呈第一級毒品海洛因陽性│與本件犯罪無涉，不沒收│
│    │              │反應                    │                      │
├──┼───────┼────────────┼───────────┤
│五  │玻璃球吸食器6 │均呈第一級毒品海洛因陽性│與本件犯罪無涉，不沒收│
│    │支（其中1 支並│反應                    │                      │
│    │內含湯匙1支） │                        │                      │
└──┴───────┴────────────┴───────────┘
附錄本件論罪科刑之法條：
毒品危害防制條例第4條第1項
製造、運輸、販賣第一級毒品者，處死刑或無期徒刑；處無期徒
刑者，得併科新臺幣1千萬元以下罰金。
毒品危害防制條例第5條第1項
意圖販賣而持有第一級毒品者，處無期徒刑或10年以上有期徒刑
，得併科新臺幣7 百萬元以下罰金。
懲治走私條例第2條第1項
私運管制物品進口、出口逾公告數額者，處7年以下有期徒刑，
得併科新臺幣3百萬元以下罰金。


司法院資訊處製作；財團法人民間司法改革基金會備份。
